lexd/conj.lexd
####################
### CONJUNCTIONS ###
####################

PATTERNS
GlobCliticsPrep? DocConjunctionsWords GlobClitics?

PATTERN ConjClitics
_morph_hyphen_ DocConjunctionsClitics

# глоссы из внутреннего документа экспедиций ВШЭ в город Хорог
LEXICON DocConjunctionsClitics
<advs>:атā      # Карамшоев + Док
<advs>:тā       # Карамшоев + Док
<coord1>:ху     # Карамшоев + Док
<coord2>:ат     # Карамшоев + Док
<coord2>:ад     # Карамшоев + Док
<coord3>:у      # Карамшоев + Док
<compl>:иди     # Карамшоев

LEXICON DocConjunctionsWords
ца<conj><subd>:ца           # Карамшоев + Док
йо<conj><disj>:йо           # Карамшоев + Док
диди<conj><compl>:диди      # Карамшоев + Док
йиди<conj><compl>:йиди      # Карамшоев + Док
ага<conj>:ага               # Карамшоев + Док
ага<conj>:агар              # Карамшоев
лāк<conj>:лāк               # Карамшоев + Док
ди<conj>:ди                 # Карамшоев + Док
то<conj>:то                 # Карамшоев + Док
ног<conj><wish>:ног         # Док, по Карамшоеву это частица, по Зарубину - наречие
нāла<conj><quot>:нāла       # Parker p. 441
# clitics as words
атā<conj><advs>:атā         # Карамшоев
атā<conj><advs>:тā          # Карамшоев
ху<conj><coord1>:ху         # Карамшоев
ат<conj><coord2>:ат         # Карамшоев
иди<conj><compl>:иди        # Карамшоев
